【裁判字號】    98,聲,3
【裁判日期】    980112
【裁判案由】    返還提存物
【裁判全文】
臺灣臺南地方法院民事裁定                 98年度聲字第3號
聲  請  人  聯邦商業銀行股份有限公司
法定代理人  甲○○
代  理  人  乙○○
相  對  人  慈強營造股份有限公司
法定代理人  丙○○
上列聲請人聲請返還提存物事件，本院裁定如下：
    主  文
本院九十四年度存字第三八二二號提存事件聲請人所提存之提存
物中央政府建設公債九十四年度甲類第二期債票，面額新台幣陸
佰壹拾萬元，准予發還。
聲請程序費用由相對人負擔。
    理  由
一、按訴訟終結後，供擔保人證明已定20日以上之期間，催告受
    擔保利益人行使權利而不行使者，法院應依供擔保人之聲請
    ，以裁定命返還其提存物，又第102條至前條之規定，於其
    他依法令供訴訟上之擔保者，準用之，此民事訴訟法第104
    條第1項第3款及第106條分別定有明文。至所謂訴訟終結，
    在因假扣押或假處分所供擔保之情形，因該擔保係為保障受
    擔保利益人因不當假扣押所受損害而設，倘執行法院已依假
    扣押裁定實施假扣押之執行，則在供擔保人撤回假扣押之執
    行前，受擔保利益人所受損害仍可能繼續發生，損害額既未
    確定，自無強令其行使權利之理。故在假扣押所供之擔保，
    供擔保人依民事訴訟法第106條準用同法第104條第1項第2款
    規定，聲請以裁定命返還其擔保金之場合，必供擔保人已撤
    回假扣押之執行，始得謂與民事訴訟法第104條第1項第2款
    所定之「訴訟終結」相當，而得依該條款行使定期催告之權
    利（最高法院86年度台抗字第53號)。
二、本件聲請意旨略以：聲請人與相對人間請求分配表異議事件
    ，聲請人前遵本院94年度裁全字第7006號民事裁定，曾提供
    中央政府建設公債九十四年度甲類第二期債票，面額新台幣
    陸佰壹拾萬元為提存物，並以本院94年度存字第3822號提存
    事件提存在案；茲本案訴訟業已終結，且聲請人已撤回假扣
    押執行，並以本院97年度聲字第1387號裁定，通知相對人於
    送達後20日內，就其因本院94年度執全字第3392號假扣押執
    行所受損害，向聲請人行使權利，然相對人於該裁定送達20
    日內未向聲人行使權利，為此爰以依民事訴訟法第104條第1
    項第3款規定，請求裁定准予發還本院94年度存字第3822 號
    提存事件所提存之系爭擔保金等語。
三、查聲請人主張之前開事實，業據其提出本院94年度裁全字第
    7006號裁定、94年度存字第3822號提存書、97年度聲字第13
    87號裁定及確定證明書等為證，復經本院依職權調取94年度
    裁全字第7006號裁定、94年度存字第3822號提存書、97年度
    聲字第1387號裁定卷宗，查明無訛。又相對人經聲請人定20
    日以上之期間催告後，迄未對聲請人聲請調解、支付命令或
    起訴請求損害賠償，有本院民事紀錄科查詢表在卷足稽。從
    而聲請人聲請返還提存之擔保物，核與上開規定相符，應予
    准許。
四、依民事訴訟法第95條、第78條，裁定如主文。
中    華    民    國    98    年    1     月    12    日
                  民事第三庭    法  官  黃莉莉
以上正本係照原本作成。
如不服本裁定應於送達後10日內向本院提出抗告狀，並繳納抗告
費新臺幣1,000元。
中    華    民    國    98    年    1     月    12    日
                                書記官  陳著振


司法院資訊處製作；財團法人民間司法改革基金會備份。
